【裁判字號】    98,上易,415
【裁判日期】    980313
【裁判案由】    業務侵占
【裁判全文】
臺灣高等法院臺中分院刑事判決         98年度上易字第415號
上  訴  人  臺灣彰化地方法院檢察署檢察官
被      告  甲○○
上列上訴人因業務侵占案件，不服臺灣彰化地方法院97年度易字
第1765號中華民國97年12月31日第一審判決（起訴案號：臺灣彰
化地方法院檢察署97年度偵字第6351號），提起上訴，本院判決
如下：
    主  文
上訴駁回。
    理  由
一、按不服地方法院之第一審判決而上訴者，須提出上訴書狀，
    並應敘述具體理由，刑事訴訟法第三百六十一條第一項定有
    明文，此為上訴必備之程式；而所謂「具體理由」，必係依
    據卷內既有訴訟資料或提出新事證，指摘或表明第一審判決
    有何採證認事、用法或量刑等足以影響判決本旨之不當或違
    法，而構成應予撤銷之具體事由，始克當之（例如：依憑證
    據法則具體指出所採證據何以不具證據能力，或依憑卷證資
    料，明確指出所為證據證明力之判斷如何違背經驗、論理法
    則）；倘僅泛言原判決認定事實錯誤、違背法令、量刑失之
    過重或輕縱，而未依上揭意旨指出具體事由，或形式上雖已
    指出具體事由，然該事由縱使屬實，亦不足以認為原判決有
    何不當或違法者（例如：對不具有調查必要性之證據，法院
    未依聲請調查亦未說明理由，或援用證據不當，但除去該證
    據仍應為同一事實之認定），皆難謂係具體理由，俾與第二
    審上訴制度旨在請求第二審法院撤銷、變更第一審不當或違
    法之判決，以實現個案救濟之立法目的相契合，並節制濫行
    上訴（最高法院97年度台上字第892號刑事判決參照）。次
    原審法院認為上訴不合法律上之程式者，應以裁定駁回之。
    第二審法院認為上訴書狀未敘述理由或上訴有第三百六十二
    條前段之情形者，應以判決駁回之。又分別為刑事訴訟法第
    三百六十二條、第三百六十七所明定。再第三百六十七條之
    判決，得不經言詞辯論為之。同法第三百七十二條亦定有明
    文。
二、上訴人即臺灣彰化地方法院檢察署檢察官不服原審判決提起
    上訴，其上訴狀所載理由略謂：本件被告未與告訴人和解，
    且未明確舉證其侵占款項之流向，原審既認定被告甲○○犯
    13次業務侵占犯行各處有期徒刑6月，卻僅定應執行刑為1年
    7月，實輕重失衡，顯難達遏阻之效，爰依告訴人之請求提
    起上訴等語。
三、按於刑之量定，係實體法上賦予法院得為自由裁量之事項，
    倘其未有逾越法律所規定之範圍，或濫用其權限，即不得任
    意指摘為違法（最高法院75年度台上字第7033號判例意旨參
    照）。且在同一犯罪事實與情節，如別無其他加重或減輕之
    原因，下級審量定之刑，亦無過重或失輕之不當情形，則上
    級審法院對下級審法院之職權行使，原則上應予尊重（最高
    法院85年度台上字第2446號判決意旨參照）。經查，原審原
    判決已敘明審酌被告事後坦承其犯行，惟所侵占告訴人財產
    達五百多萬元，侵占金額鉅大，迄今仍未與告訴人達成和解
    及其他一切情狀，分別量處如主文所示之刑，併定其應執行
    刑為1年7月，已詳敘其定應執刑之依據，從形式上觀察，原
    判決並無定應執行刑輕重失衡之情形。檢察官上訴理由泛言
    主張原審定應執行刑輕重失衡云云，非但空泛無據，且未依
    據卷內既有訴訟資料或提出新事證，指摘或表明第一審判決
    有何定應執行刑輕重失衡足以影響判決本旨之不當或違法，
    而構成應予撤銷之具體事由，揆諸上開說明，本件上訴顯不
    合法定程式，應予駁回，並不經言詞辯論為之。
四、據上論斷，應依刑事訴訟法第367條前段、第372條，判決如
    主文。
中    華    民    國    98    年    3    月     13    日
            刑事第四庭    審判長法  官  洪  耀  宗
                                法  官  許  文  碩
                                法  官  蔡 王 金 全
上列正本證明與原本無異。
不得上訴。
                                書記官  金  珍  華
中    華    民    國    98    年    3    月     13    日


司法院資訊處製作；財團法人民間司法改革基金會備份。
